臺灣臺中地方法院刑事判決　　　　　　　100年度易字第997號
公　訴　人　臺灣臺中地方法院檢察署檢察官
被　　　告　楊銘
上列被告因竊盜案件，經檢察官提起公訴（一００年度偵字第一
八一二號），本院判決如下：
    主    文
楊銘犯如附表編號一至二所示之竊盜罪，各處如附表編號一至
二所示之宣告刑。應執行拘役肆拾日，如易科罰金，以新臺幣壹
仟元折算壹日。
    犯罪事實
一、楊銘先於附表編號一所示之時間，前往臺中市○○區○○
    路二六六號之「臺灣屈臣氏個人用品商店股份有限公司東勢
    分公司」（下稱屈臣氏商店東勢店）逛街購物時，因見該店
    係以開架陳列方式擺放商品，受雇店員無從完全掌握顧客選
    購商品之一切舉動，遂認有機可乘，竟基於竊取他人財物之
    犯意，並意圖為自己不法之所有，先徒手竊取如附表編號一
    所示之財物得手，復將竊得之手套藏放於腰部褲頭處，竊得
    之綠油精則藏置於其所著衣物口袋內，始能從容離去。迨楊
    銘將竊得物品攜離上開商店後，以為無人察覺，竟食髓知
    味，復另基於竊取他人財物之犯意，並意圖為自己不法之所
    有，再於附表編號二所示之時間，進入上址屈臣氏商店東勢
    店內佯裝購物，趁該店店員疏於注意之際，徒手竊取如附表
    編號二所示之財物得手，並將竊得之手套分別由兩側褲管塞
    入，用以掩人耳目。惟因該店主任林俞萱業已發現楊銘行
    跡可疑，遂於楊銘完成如附表編號二所示之竊盜犯行準備
    離去之際，在該店門口將其攔阻並報警處理，經警當場自楊
    銘所著長褲之兩側褲管，起獲上開屈臣氏商店東勢店所失
    竊如附表編號二所示之財物（業已發還該店主任林俞萱領回
    ）；再經調閱該店先前監視錄影畫面，發現楊銘另有如附
    表編號一所示之竊盜犯行，始查悉上情。
二、案經林俞萱訴由臺中市政府警察局東勢分局報告臺灣臺中地
    方法院檢察署檢察官偵查起訴。
    理    由
壹、證據能力取捨之意見：
一、按被告以外之人於審判外之言詞或書面陳述，除法律有規定
    者外，不得為證據；被告以外之人於偵訊中向檢察官所為之
    陳述，除顯有不可信之情況者外，得為證據，刑事訴訟法第
    一百五十九條第一項、第一百五十九條之一第二項分別定有
    明文。本案證人即告訴人林俞萱於檢察官偵查時以證人身分
    作證，經檢察官告以具結之義務及偽證之處罰，並命具結而
    擔保其證述之真實性，且無證據顯示係遭受強暴、脅迫、詐
    欺、利誘等外力干擾情形，或在影響其心理狀況致妨礙其自
    由陳述等顯不可信之情況下所為。上揭證人於偵訊時之陳述
    既無顯不可信之情況，依前開說明，自有證據能力。
二、按被告以外之人於審判外之陳述，雖不符刑事訴訟法第一百
    五十九條之一至第一百五十九條之四之規定，然經當事人於
    審判程序同意作為證據，法院審酌該言詞陳述作成時之情況
    ，認為適當者，亦得為證據；當事人、代理人或辯護人於法
    院調查證據時，知有刑事訴訟法第一百五十九條第一項不得
    為證據之情形，而未於言詞辯論終結前聲明異議者，視為有
    前項之同意，刑事訴訟法第一百五十九條之五定有明文。證
    人即告訴人林俞萱於警詢中之證詞，係被告以外之人於審判
    外之陳述，屬刑法第一百五十九條第一項所稱之傳聞證據。
    惟被告於本院審理期日已表示同意具有證據能力，本院審酌
    上開陳述作成時之情況，並無違法取證之瑕疵，認以之作為
    證據為適當，揆諸上開規定，應具有證據能力。
三、又卷附贓物認領保管單，僅係告訴人林俞萱領回失竊手套所
    簽署之文件，現場照片、監視錄影翻拍照片、監視錄影光碟
    等物，則屬單純機械作用所拍攝、紀錄之畫面，並非被告以
    外之人在審判外就犯罪事實經過所為之陳述，且與傳聞法則
    所欲防止證人記憶、認知、誠信之誤差明顯有別，核與刑事
    訴訟法第一百五十九條第一項之要件不符。前揭證據既無違
    法取得之情形，且經本院各依刑事訴訟法之規定踐行調查證
    據程序，自應具有證據能力。
四、而被告就附表編號二所示竊盜犯罪事實之自白，經核並無刑
    事訴訟法第一百五十六條第一項出於強暴、脅迫、利誘、詐
    欺、疲勞訊問、違法羈押或其他不正方法之情事，且調查結
    果亦與卷內其他證據資料所呈現之犯罪事實相符，依刑事訴
    訟法第一百五十六條第一項之規定，自得作為證據。
貳、實體認定之依據：
一、訊據被告楊銘對於如附表編號二所示之竊盜犯行業已坦承
    不諱，惟矢口否認另有如附表編號一所示之犯罪事實，並辯
    稱：伊當天雖前往屈臣氏商店東勢店二次，但僅偷過一組防
    風手套，第一次至該店只是去看看，沒有別的意思，也未曾
    同時偷取手套及綠油精云云。然查：上開犯罪事實，業據證
    人即告訴人林俞萱在警詢及偵查中指證明確，並有贓物認領
    保管單一張、現場照片二張、監視錄影翻拍照片二張附卷可
    稽。且經本院於一百年五月二十三日行準備程序時，當庭勘
    驗卷附之監視錄影光碟，畫面中身穿黑色衣褲、外搭淺色外
    套之短髮男子，確曾於第一段影像檔（檔名：AVSEQ01）進
    行至十八秒左右，將所挑選之手套從腰部褲頭塞入褲內；另
    於第四段影像檔（檔名：AVSEQ04）進行至七、八秒時，該
    名男子又以左手拿起貨架上之物品，隨即伸入其身上所著衣
    物口袋內，而該名男子之外貌、身形，均與卷附現場照片中
    之被告近似。雖被告於當日為警查獲時，身上穿著僅餘黑色
    衣褲，不再以淺色外套覆蓋於外，然此應係被告於第二次下
    手行竊時，業已脫去原先所著外套所致，非可僅因被告在相
    異時間有無穿著外套之不同，即遽謂被告並未於附表編號一
    所示時間下手行竊。況被告於一百年二月二十四日偵訊時業
    已供承：「（問：剛才當庭播放監視器光碟第一段畫面，你
    放何物到你的褲襠？）我那時候是拿一副手套。」等語，顯
    見被告業已坦承監視錄影光碟畫面中之男子，即為其本人無
    訛。再依被告於本院審理時之自白，其坦承下手行竊如附表
    編號二所示手套時，係將手套分別由褲管兩側各塞進一只手
    套，而非由腰部褲頭處直接放入等語，此與本院勘驗監視錄
    影光碟所見男子自腰部褲頭處塞放手套之舉動，其犯罪手法
    明顯有別，足認監視錄影光碟畫面所顯示者，並非被告如附
    表編號二所示之竊盜犯行；再對照被告先後二次進入該店時
    有無穿著淺色外套之差異，已足證明被告確有另一次在該店
    內竊取手套及綠油精之犯罪事實（即附表編號一之犯行）。
    從而，被告辯稱：伊當天第一次至該店只是去看看，並未竊
    取如附表編號一所示手套及綠油精云云，顯與實情不符，尚
    無足取。綜上所陳，本案事證已臻明確，被告犯行至堪認定
    。
二、核被告楊銘先後於附表編號一至二所示時間，分別竊取他
    人所有之財物得手，所為均係犯刑法第三百二十條第一項之
    竊盜既遂罪。按接續犯於犯罪行為完畢之前，其各個舉動與
    該罪之構成要件相符，但行為人主觀上係以其各個舉動僅為
    全部犯罪行為之一部，而客觀上，亦認係實施一個犯罪，是
    以僅成立一個罪名，最高法院七十一年台上字第二八三七號
    判例要旨著有明文。又數行為於同時同地或密切接近之時地
    實施，侵害同一之法益，各行為之獨立性極為薄弱，依一般
    社會健全觀念，在時間差距上，難以強行分開，在刑法評價
    上，以視為數個舉動之接續施行，合為包括之一行為予以評
    價，較為合理，則屬接續犯，而為包括之一罪，最高法院八
    十六年台上字第三二九五號判例要旨亦闡述至明。本案被告
    先後所為如附表編號一至二所示之竊盜犯行，雖均在同一處
    所為之，然時間相距已有一個小時之久，並非無從割裂觀察
    ；且被告於本院審理時，亦自承並非初始即有接續行竊之犯
    意，核與前述接續犯應以各個舉動僅為全部犯罪行為一部之
    主觀要件尚屬有別。倘被告初始即有行竊如附表編號一至二
    所示財物之意思，參以防風手套及綠油精所佔體積極為有限
    ，而被告行竊如附表編號一所示財物時，尚且穿著淺色外套
    ，如欲同時塞放藏置如附表編號二所示手套一組，衡情應無
    任何困難阻礙，被告當無分由二次竊取之理。是以被告應係
    於附表編號一所示時間下手竊得手套及綠油精等商品後，因
    食髓知味並自認無人察覺，始另行起意再為第二次之竊盜犯
    罪，方有如附表編號二所示之另次竊盜犯行，二者間並無接
    續犯意可言。公訴意旨認為被告先後所為應論以接續犯，尚
    有未洽，自難為採。則被告先後竊取如附表編號一至二所示
    之財物，應屬犯意各別，行為互殊，當予分論併罰。爰審酌
    被告恣意竊取商店財物，且於本院審理時亦自承知悉必須付
    賬始能取走商品，足見其主觀不法認識並無任何欠缺，竟仍
    先後二次於同一處所侵犯他人之所有權，價值觀念非無偏差
    ；參以被告犯罪動機、手段、對於附表編號二所示竊盜犯行
    業已坦承不諱，及否認如附表編號一所示之竊盜犯行、失竊
    財物之價值尚屬有限、被告具有國中畢業學歷之智識程度等
    一切情狀，分別量處如主文所示之刑，併均諭知易科罰金之
    折算標準，復定其應執行之刑，以示懲儆。公訴蒞庭檢察官
    於本院審理時雖具體求刑有期徒刑四月，然被告於本案所竊
    取之財物價值有限，僅屬一般日常用品，犯罪手段亦稱平常
    ，應無嚴予責難之必要。檢察官前揭求刑意見恐嫌過重，而
    為本院所不採，附此敘明。
據上論斷，應依刑事訴訟法第二百九十九條第一項前段，刑法第
三百二十條第一項、第四十一條第一項前段、第五十一條第六款
，刑法施行法第一條之一第一項、第二項前段，判決如主文。
本案經檢察官林于人到庭執行職務。
中    華    民    國   100    年    6     月    7     日
                    刑事第七庭  法  官  高文崇
以上正本證明與原本無異。
如不服本判決應於收受送達後10日內向本院提出上訴書狀，並應
敘述具體理由；其未敘述上訴理由者，應於上訴期間屆滿後20日
內向本院補提理由書（均須按他造當事人之人數附繕本）「切勿
逕送上級法院」。
告訴人或被害人對於判決如有不服具備理由請求檢察官上訴者，
其上訴期間之計算係以檢察官收受判決正本之日期為準。
                                書記官  葉卉羚
中    華    民    國   100    年    6     月    7     日
附錄本案論罪科刑法條：
刑法第三百二十條第一項：
意圖為自己或第三人不法之所有，而竊取他人之動產者，為竊盜
罪，處五年以下有期徒刑、拘役或五百元以下罰金。
附表：
┌─┬──────┬───────┬─────────┬──────────┐
│編│時間        │地點          │竊得財物          │宣告刑              │
│號│            │              │                  │                    │
├─┼──────┼───────┼─────────┼──────────┤
│  │100年1月9日 │臺中市東勢區豐│防風手套1組、綠油 │楊銘竊盜，處拘役│
│一│下午1時26分 │勢路266號「屈 │精                │拾日，如易科罰金，以│
│  │許          │臣氏商店東勢店│                  │新臺幣壹仟元折算壹日│
│  │            │」內          │                  │。                  │
├─┼──────┼───────┼─────────┼──────────┤
│  │100年1月9日 │同上          │防風尼龍手套1組   │楊銘竊盜，處拘役貳│
│二│下午2時25分 │              │（價值約新臺幣119 │拾日，如易科罰金，以│
│  │許          │              │元）              │新臺幣壹仟元折算壹日│
│  │            │              │                  │。                  │
└─┴──────┴───────┴─────────┴──────────┘